臺灣臺北地方法院刑事裁定　　　　　　　96年度聲字第1537號
上　訴　人　　甲○○
即　被　告
上列上訴人因業務侵占案件，不服本院中華民國96年5月17日第
一審判決（95年度易字第2326號），於逾上訴期間後聲請回復原
狀，並補行上訴，本院裁定如下：
    主  文
回復原狀之聲請及上訴均駁回。
    理  由
一、聲請意旨略以：「本人於96年7月24日因違背安全駕駛乙案
    ，於台南地方法院傳喚寄件通知未收到，因而誤遭通緝，尚
    因由大安分局通知且主動到庭歸案，由警員口中始悉遭判刑
    乙事後，本人旋即重新查證，又因台灣台北地方法院於5月
    22 日寄出之判決書，不知為何本人都未見任何明確之文書
    及告知，且也未簽收。後因於96年7月29日才由警員通知有
    本人之法院寄存信件，本人旋於96年8月1日親赴派出所（五
    分埔）簽收領取，由警員戴禎南發交。此期間造成被告於合
    法上訴日提起上訴之延誤，確非本人之故意……」云云（詳
    如聲請書所載）。
二、按非因過失，遲誤上訴、抗告或聲請再審之期間，或聲請撤
    銷或變更審判長、受命推事、受託推事裁定或檢察官命令之
    期間者，於其原因消滅後5日內，得聲請回復原狀，又回復
    原狀之聲請，由受聲請之法院與補行之訴訟行為合併裁判之
    ，刑事訴訟法第67條第1項、第69條第1項，分別定有明文。
    次按「不守期限之原因，必限於不能歸責於當事人者，始得
    聲請回復原狀」；「聲請回復原狀，應以非因過失遲誤期間
    者為限」，最高法院著有18年抗字第148號判例、87年度台
    上字第1863號判決均足資參照。
三、又按送達於應受送達人之住、居所、事務所或營業所，不獲
    會晤應受送達人或其他有辨別事理能力之同居人或受僱人者
    ，得將文書寄存送達地之自治或警察機關，並作送達通知書
    兩份，一份黏貼於應受送達人住居所、事務所、營業所或其
    就業處所門首，另一份置於該送達處所信箱或其他適當位置
    ，以為送達，又寄存送達，自寄存之日起，經10日發生效力
    ，刑事訴訟法第62條準用修正民事訴訟法第136條、137條、
    138條規定參照。再上訴期間為10日，自送達判決後起算，
    而應於法定期間內為訴訟行為之人，其住所、居所或事務所
    不在法院所在地者，計算該期間時，應扣除其在途之期間，
    亦為刑事訴訟法第349條、第66條第1項所明定。
四、經查：
  (一)本件聲請人即被告甲○○之住所在「臺北市○○區○○路20
    6之8號」，業據被告於本院95年度易字第2326號刑事案件偵
    查及審理中供述在卷（見臺灣臺北地方法院檢察署95年度偵
    字第20580號偵查卷、本院95年度訴字第2326號審理卷），
    且有法務部戶役政連結作業系統資料一紙附卷可稽（見同上
    審理卷第82頁）；又本院95年度訴字第2326號刑事判決書，
    經送達被告上開住所，因未獲會晤本人，亦無受領文書之同
    居人或受僱人，而於96年5月24日寄存送達於臺北市政府警
    察局信義分局五分埔派出所，並作送達通知書兩份，一份黏
    貼於該應受送達人住所門首，另一份置於該送達處所信箱或
    其他適當位置，以為送達等情，亦有本院送達證書一紙在卷
    可考（見同上審理卷第78頁），復有臺北市政府警察局信義
    分局受理訴訟寄達文書寄存登記薄乙紙在卷可考（參見96年
    聲字第1537號卷第7、8頁）。揆諸前揭文書送達之規定，該
    文書自寄存之日起經10日，即於96年6月4日發生送達效力，
    至於應受送達人實際於何時收取文書，對於依法發生之送達
    效力並無影響，是本件被告至遲應於判決發生送達效力後10
    日上訴期間及2日在途期間內，即於96年6月17日前提出上訴
    ，然被告遲至96年7月26日始向本院提出本件聲請狀並聲明
    上訴，其上訴顯已逾期。
  (二)被告雖陳稱其係於96年8月1日始行領取判決書，非因故意遲
    誤上訴期間，爰聲請回復原狀云云，惟查，被告之住所係在
    「臺北市○○區○○路206之8號」，業已查明屬實，而被告
    另犯公共危險罪嫌，嗣因合法傳喚而未到庭，經臺灣臺南地
    方法院發佈通緝，始於96年7月24日經查獲歸案乙節，有臺
    灣台南地方法院通緝刑事被告歸案證明書1紙在卷可查（參
    見本院96年度聲字第1537號卷第6頁），堪證被告於96年7月
    24日前，其住所均未變更，而上開本院95年度易字第2326號
    刑事案件之判決書與臺灣台南地方法院有關公共危險罪案件
    之相關傳喚通知，均係依法送達被告之住所，而因可歸責於
    被告本身之事由致未收受，聲請意旨所稱：「不知為何本人
    未見任何明確之文書及告知，且也未簽收」云云，均僅表明
    被告片面未收取判決書之情形，難謂就其自行遲誤上訴期間
    已為合理之說明，尤不影響本件判決書業經合法送達及起算
    上訴期間之效力。是上開文書送達方式、效力及期間之規定
    ，既均為法律所明定，而被告之遲誤上訴期間又無正當理由
    ，應認其遲誤係因可歸責於聲請人自身過失所致，其回復原
    狀之聲請，於法不合，應予駁回。而有關上訴部分，既已逾
    上訴期間，不合法律上之程式，自應併予駁回。
五、依刑事訴訟法第69條第1項前段、第362條前段，裁定如主文
    。
中　　華　　民　　國　　96　　年　　8 　　月　　20　　日
　　　　　　　　刑事第十五庭　審判長法  官　廖紋妤
                                    法  官  吳麗英
                                    法  官  楊台清
以上正本證明與原本無異。
如不服本裁定應於送達後5日內向本院提出抗告狀。
                                    書記官  陳麗津
中　　華　　民　　國　　96　　年　　8 　　月　　21　　日
